【裁判字號】    95,上更(一),199
【裁判日期】    951219
【裁判案由】    給付貨款
【裁判全文】
臺灣高等法院民事判決               95年度上更(一)字第199號
上  訴  人  禾生紡國際有限公司
法定代理人  甲○○
訴訟代理人  顏文正律師
被 上訴 人  建忠企業有限公司
法定代理人  乙○○
訴訟代理人  李建賢律師
上列當事人間給付貨款事件，上訴人對於中華民國93年11月25日
臺灣桃園地方法院92年度訴字第777號第一審判決提起上訴，經
最高法院發回更審，本院於95年12月5日言詞辯論終結，判決如
下：
    主      文
上訴駁回。
第二審及發回前第三審訴訟費用（確定部分除外）由上訴人負擔
。
    事實及理由
一、被上訴人主張：上訴人於民國91年4月3日及同年月12日以三
    紙訂單向被上訴人訂購布疋，訂單編號分別為J000000-0、J
    000000-0、J000000-0（下稱訂單一、二、三），被上訴人
    自91年5月8日起至同年8月27日止，陸續裝櫃交付予上訴人
    指定之國外廠商，含稅總價款為新台幣（下同）1, 390萬1,
    529元，上訴人僅給付部分價款820萬8,865元，另扣除被上
    訴人同意折讓之121萬4,482元外，尚有447萬8,182元未為給
    付等情，爰依買賣關係，求為命上訴人如數給付並自支付命
    令送達之翌日起算法定遲延利息（被上訴人原起訴請求上訴
    人給付534萬4,264元本息，經原審判命上訴人給付482萬5,1
    05元本息，並駁回被上訴人其餘之訴，被上訴人就其敗訴部
    分未提起上訴；本院前審再駁回被上訴人超過447萬8,182元
    本息之訴，被上訴人就其敗訴部分不得提起第三審上訴，已
    告確定。茲本院僅就上訴人上訴原審判命其應給付被上訴人
    447萬8,182元本息部分審理），並答辯聲明：上訴駁回。
二、上訴人則以：被上訴人交付之布疋有瑕疵，造成上訴人商譽
    及其他費用支出之損害，幾經磋商後，被上訴人同意折讓退
    回253萬862元及扣減價金121萬4,482元，且已具領減少價金
    後之貨款共計820萬5,787元，被上訴人自不得再為請求。縱
    認被上訴人仍得請求，然因被上訴人遲延及瑕疵給付，造成
    上訴人之客戶嚴重損失，遭扣款美金19萬4,017.99元，折合
    新台幣659萬6,611.66元，上訴人主張抵銷等語，資為抗辯
    ，並上訴聲明：(一)原判決不利於上訴人部分廢棄。(二)上開廢
    棄部分，被上訴人在第一審之訴及假執行之聲請均駁回。
三、經查上訴人於91年4月3日及同年月12日以訂單一、二、三向
    被上訴人訂購布疋三批，被上訴人自91年5月8日起至同年8
    月27日止，陸續裝櫃交付予上訴人指定之國外廠商，含稅總
    價款為1,390萬1,529元，上訴人已付款820萬8,865元；兩造
    曾就系爭買賣之布疋因瑕疵、遲延及退運而衍生之損害費用
    ，同意就訂單一扣款24萬5,764元，就訂單二及訂單三扣款9
    6萬8,718元，合計扣款121萬4,482元等事實，為兩造所不爭
    執（原審卷238頁、本院上字卷(二)10、53頁），並有訂購單
    、統一發票及營業人銷貨退回進貨退出或折讓證明單可證（
    原審卷57-65頁），自堪信為真實。
四、被上訴人另主張上開扣款24萬5,764元及96萬8,718元為貨物
    瑕疵等所應扣款之全部，上訴人尚欠貨款447萬8,182元未付
    等語，雖為上訴人所否認，並以前開情詞置辯，惟查：
  (一)上訴人於原審（於92年8月14日具狀）自認系爭貨物因遲延
    及退運所生海運保險、裝櫃拖櫃、延滯、海關稅費、瑕疵折
    讓等金額：訂單一為24萬5,764元、訂單二為89萬9,837元、
    訂單三為6萬8,881元等情（原審卷79、89、90頁），另於93
    年2月2日及同年5月20日分別具狀就上開同一事實為自認（
    原審卷147、241頁），復於92年9月26日原審言詞辯論期日
    自認「雙方已就瑕疵部分經過會算，原告法代就訂單編號40
    1-1同意以24萬5,764元做為因瑕疵所造成之損害（含瑕疵布
    匹本身在內）之總扣款額，另就訂單401-2及401-3部分則同
    意以96萬8,718元為因瑕疵所造成之損害（含瑕疵布匹本身
    在內）之總扣款額，詳見92年8月14日狀附證物附件一」等
    語（原審卷118頁）。上訴人雖辯稱原審卷第90頁附表三之
    附記二載有「並非雙方之最終折讓金額（均屬階段處理）」
    ，第147頁書狀背面載有「其餘貨款計371萬8,646元部分，
    為原告同意就前揭瑕疵所造成之各項損害所應行減價之金額
    」，第241頁載有「兩造同意就本件三紙訂單布疋所應減少
    之價金為371萬8,646元」，可知該24萬5,764元及96萬8,718
    元並非扣款總和，兩造尚合意扣款253萬862元云云，並以上
    述書狀之記載及其於91年8月14日傳真予被上訴人之資料載
    有「2.#6821 64DK.GREY重量均不足之部分，本公司尚與客
    戶交涉當中，『目前尚不計』，待有結果再行通知」（原審
    卷23頁）、「初部」應扣帳款（原審卷24頁）、「茲因此組
    品質問題很大，尚仍待最後的結果，本公司基於貴公司資金
    週轉事宜，．．，可協助的最大極限為先行預付可使用之部
    分」、「預先應付帳款」、「預先應扣帳款」、「我可預見
    此貨白毛的解決，可能會有後遺症發生．．．會有成衣配件
    之損失、成衣裁剪損耗損失、工人特別加班費」（原審卷26
    頁），91年11月1日之傳真資料載有應扣款之項目、「不含
    客訴部分」（原審卷30-32頁），91年11月4日之傳真資料載
    有扣款項目、「不含客訴部分」（原審卷33-34頁），91年1
    2月18日之傳真資料有說明扣款事宜（原審卷40-44頁），以
    及其曾開立253萬862元之折讓單7紙交付被上訴人等情，主
    張其前開自認與事實不符，並為撤銷意思表示。然查上開書
    狀及傳真資料固有上述記載，但其提出於原審之時間均在前
    開自認之前，且上訴人於92年9月26日原審言詞辯論期日更
    明確就上開24萬5,764元及96萬8,718元扣款係因瑕疵所造成
    之損害（含瑕疵布匹本身在內）之總扣款額之事實為自認（
    原審卷118頁），尚難認其自認與事實不符；另查被上訴人
    固不否認簽受上訴人開立之7紙折讓單金額計253萬862元（
    原審卷87-88頁），並執其中3紙金額計138萬93元之折讓單
    向稅捐單位申報折讓（本院上字卷(二)222頁），惟因兩造既
    已就訂單一、二、三總扣款金額為121萬4,482元達成合意，
    則被上訴人執上訴人所開立交付之其中3紙銷貨退回折讓單
    辦理退稅申報，並無不合，雖被上訴人向稅捐單位申報折讓
    之金額138萬93元與兩造合意之總扣款金額121萬4,482元不
    相符合，然據此足證兩造除此外無其他扣款或折讓之合意，
    否則被上訴人何以未將其餘4紙銷貨退回折讓單亦持之申報
    ，是尚難以被上訴人曾簽受上訴人開立之上開7紙折讓單，
    並執其中3紙金額計138萬93元之折讓單向稅捐單位申報折讓
    ，即認兩造除合意扣款121萬4,482元外，尚另有合意扣款25
    3萬862元，堪認扣款121萬4,482元應係貨物瑕疵等所應扣款
    之全部，上訴人上開抗辯，尚不足採，且不生撤銷自認之效
    力。
  (二)上訴人雖又辯稱被上訴人所交付之貨品有諸多瑕疵，致伊客
    戶嚴重損失，伊遭客戶扣款及要求賠償計美金19萬4,017.99
    元，折合新台幣659萬6,611.66元，伊主張抵銷云云，並提
    出國外客戶傳真文件為證（原審卷152-156、161、166、167
    、171-174、182-183、188、191-194、202-204、208頁），
    然查上開國外客戶傳真文件均為私文書，被上訴人否認其真
    正，而上訴人又未能舉證證明其為真正，其所為上開抗辯，
    自不足採。況且，訂單一至三貨物業經上訴人之越南客戶收
    受並給付貨款，此有向中國國際商業銀行調取之信用狀相關
    水單及請款發票等資料（本院上字卷(二)25-50、142-178頁）
    ，經被上訴人整理比對（本院上字卷(二)73-81頁），並製作
    之附表表格（本院上字卷(二)71、202頁），該附表表格為上
    訴人所不爭執（本院上字卷(二)195頁），由該表格之碼數及
    金額，可徵上訴人係以實際交付碼數製作請款發票，而該越
    南客戶亦係依其請款發票計算付款金額，查該越南客戶實際
    付款金額為47萬639.94美元，以當時匯率1美元折合新台幣3
    4元計算，上訴人收受金額為新台幣1,600萬1,757元，上訴
    人既未能提出其客戶扣款之公證文件及賠償客戶之單據，而
    該越南客戶又給付貨款1,600餘萬元，足證該越南客戶並未
    向上訴人請求瑕疵扣款及損害賠償，上訴人上開抗辯，自不
    足採。
  (三)綜上所述，兩造就系爭貨物之瑕疵所生之損害等所為扣款總
    金額為121萬4,482元，此外別無其他扣款之合意，上訴人不
    得再向被上訴人請求其他瑕疵損害賠償，而三張訂單含稅之
    總金額為1,390萬1,529元，扣除兩造同意扣款之121萬4,482
    元及上訴人已給付之8,20萬8,865元後，上訴人應再給付被
    上訴人貨款447萬8,182元。
五、綜上所述，被上訴人依買賣關係，請求上訴人給付貨款447
    萬8,182元及自支付命令送達上訴人之翌日即92年4月1日起
    至清償日止，按年息百分之五計算之利息部分，自屬應予准
    許。原審就此部分為上訴人敗訴之判決，並無違誤，上訴論
    旨指摘原判決此部分不當，求予廢棄改判，為無理由，應予
    駁回。
六、兩造其餘之攻擊或防禦方法及未經援用之證據，經本院斟酌
    後，認為均不足以影響本判決之結果，自無逐一詳予論駁之
    必要，併此敘明。
七、據上論結，本件上訴為無理由，依民事訴訟法第449條第1項
    、第78條，判決如主文。
中    華    民    國    95    年    12    月    19    日
                    民事第十三庭
                        審判長法  官  陳昆煇
                              法  官  李錦美
                              法  官  陳駿璧
正本係照原本作成。
如不服本判決，應於收受送達後20日內向本院提出上訴書狀，其
未表明上訴理由者，應於提出上訴後20日內向本院補提理由書狀
（均須按他造當事人之人數附繕本）上訴時應提出委任律師或具
有律師資格之人之委任狀；委任有律師資格者，另應附具律師資
格證書及釋明委任人與受任人有民事訴訟法第466條之1第1項但
書或第2項（詳附註）所定關係之釋明文書影本。
中    華    民    國    95    年    12    月    20    日
                              書記官  黃  愛
附註：
民事訴訟法第466條之1（第1項、第2項）：
對於第二審判決上訴，上訴人應委任律師為訴訟代理人。但上訴
人或其他法定代理人具有律師資格者，不在此限。
上訴人之配偶、三親等內之血親、二親等內之姻親，或上訴人為
法人、中央或地方機關時，其所屬專任人員具有律師資格並經法
院認為適當者，亦得為第三審訴訟代理人。


司法院資訊處製作；財團法人民間司法改革基金會備份。
